【裁判字號】    92,上易,1830
【裁判日期】    921119
【裁判案由】    毀損債權
【裁判全文】
臺灣高等法院臺中分院刑事判決          民國九十二年度上易字第一八三０號
    上  訴  人  臺灣臺中地方法院檢察署檢察官
    上  訴  人
    即  被  告  乙○○
    被      告  丙○○
    共      同
    選任辯護人  張啟富
右上訴人等因被告等損害債權案件，不服臺灣臺中地方法院中華民國九十二年八月十
五日第一審判決（民國九十二年度易字第一０二０號，起訴案號：臺灣臺中地方法院
檢察署民國九十一年度偵字第二０三八七號），提起上訴，本院判決如左：
    主      文
上訴駁回。
    事實及理由
一、本案經本院審理結果，認第一審法院依刑法第三百五十六條、第四十一條第一項
    前段，罰金罰鍰提高標準條例第一條前段、第二條，就被告乙○○部分，判處有
    期徒刑六月，併諭知易科罰金之折算標準，經核認事用法，均無違誤，量刑亦稱
    妥適。就被告丙○○部分，認不能證明被告犯罪，而為無罪之諭知，經核亦無不
    合，並引用第一審判決書記載之事實、證據及理由（如附件）。
二、公訴人依告訴人甲○○請求，上訴意旨以，(一)、被告乙○○部分，原審量刑過
    輕，(二)、被告丙○○部分，為無罪之判決不妥；被告乙○○上訴，則否認犯罪，
    各指摘原判決不當。惟查：
  (一)被告乙○○與告訴人甲○○為親兄弟，被告乙○○所移轉登記之系爭土地四筆，
    面積共計僅十八坪餘，犯罪情節非重，且其係犯法定刑二年以下有期徒刑之罪，
    原審審酌一切情狀，量處上開之刑，尚無輕縱之情，則公訴人及被告乙○○上訴
    ，均難認為有理由，應予駁回。
  (二)公訴人認被告丙○○，已坦認犯行，應為科刑之判決，惟據被告丙○○於本院審
    理時供稱，原審所供「知情」係指其父即被告乙○○曾告知伊，欲將本件系爭四
    筆土地，以贈與原因移轉登記予伊，但伊不知告訴人已取得調解書之執行名義，
    伊父將受強制執行，伊無損害告訴人債權之意思云云，經核與被告乙○○所供大
    致相符，尚非不可採，實難認被告丙○○有損害告訴人債權之故意，與刑法第三
    百五十六條之損害賠償罪之構成要件不合，公訴人此部分之上訴，亦為無理由，
    應予駁回。
  (三)被告丙○○係民國七十年六月廿七日生，其父即被告乙○○欲將本件系爭土地贈
    與時（九十一年七月十一日），其尚僅為廿一歲之年青人，且在校讀書，為告訴
    人所不否認，則被告乙○○既曾告知被告丙○○欲將系爭土地移轉登記與丙○○
    ，在此情況下，由被告乙○○持丙○○之印章，以媝託代書辦理移轉登記，究與
    丙○○默認由其父代理之無異，尚不能以被告乙○○委任代書方邦良制作相關之
    書類辦理移轉本件土地移送登記時，被告丙○○未到場會同辦理，遽認被告乙○
    ○另應負何偽造文書等罪責，是公訴人於本院審理，請求併論被告乙○○以偽造
    私文書罪刑，實嫌無據，又證人即代書方邦良於原審審理時，已證述受被告乙○
    ○委託辦理本件土地之移轉登記，被告丙○○未到場等情明確，公訴人請求傳該
    證人證明此相同之事項，已無必要，另請求函查被告乙○○在中興銀行貸款及清
    償情形，則因與被告乙○○被訴之犯罪事實無關，亦無函查必要，均併此敘明。
三、據上論結，應依刑事訴訟法第三百六十八條，判決如主文。
本案經檢察官丁○○到庭執行職務。
中      華      民      國      九十二   年     十一      月    十九    日
                                    臺灣高等法院臺中分院刑事第一庭
                                          審判長法  官  陳  紀  綱
                                                法  官  方  艤  駐
                                                法  官  陳  登  源
右正本證明與原本無異。
不得上訴。
                                                書記官  林  明  冬
中      華      民      國      九十二   年     十一      月    二十    日
                                                                        Ｉ


司法院資訊處製作；財團法人民間司法改革基金會備份。
